【裁判字號】    88,交易,351
【裁判日期】    890525
【裁判案由】    業務過失傷害
【裁判全文】
臺灣桃園地方法院刑事判決                        八十八年度交易字第三五一號
    公  訴  人  臺灣桃園地方法院檢察署檢察官
    被      告  丙○○
右列被告因業務過失傷害案件，經檢察官提起公訴（八十八年度偵字第八０六三號）
，本院判決如左：
    主    文
丙○○從事業務之人，因業務上之過失傷害人，處有期徒刑月，如易科罰金，以
佰元折算壹日。
    事    實
一、丙○○係受僱於豐陽交通股份有限公司（下稱豐陽公司）之司機，為從事駕駛業
    務之人，於民國八十七年（起訴書誤載為八十八年）十二月十八日傍晚五時五十
    分許，駕駛車牌號碼ＫＡ─六六一號聯結車，沿桃園縣中壢市○○路由桃園縣中
    壢市往桃園縣桃園市方向行駛，行經桃園縣中壢市○○路內壢火車站前時，本應
    注意汽車行駛時應注意兩車併行之間隔，並隨時採取必要之安全措施，以維行車
    安全及避免危險發生，且依當時路面乾燥、無缺陷、道路無障礙物、視距良好等
    情況，並無不能注意之情事，竟疏於注意其所駕駛之上開聯結車之右側適有丁○
    ○騎乘車牌號碼ＩＱＱ─０四五號重型機車同向行駛並欲直行至中華路與福德路
    之交岔路口後左轉往福德路方向行駛之狀況，仍貿然前行且未與丁○○所騎乘之
    上開機車保持兩車併行之適當間隔，致其所駕駛之聯結車之右側車身護欄擦撞亦
    疏未保持兩車併行之適當間隔之丁○○所騎乘之機車（公訴人誤認為係上開聯結
    車擦撞「左前方」之丁○○所騎乘之機車，尚有未洽），丁○○因而人車倒地，
    並因此受有左側股骨及鎖骨骨折、右前臂撕裂傷併皮膚缺損及植皮等傷害，丙○
    ○肇事後，向前往車禍現場處理之桃園縣警察局中壢分局內壢派出所警員陳振榮
    自首肇事。
二、案經丙○○肇事後自首及告訴人丁○○訴由桃園縣警察局中壢分局報請臺灣桃園
    地方法院檢察署檢察官偵查起訴。
    理    由
一、訊據被告丙○○固坦承有於右揭時地與被害人發生車禍，被害人因此受有上開傷
    害等情不諱，惟矢口否認其有何過失，辯稱：伊車子先到交岔路口停在那裡，是
    被害人自己來撞我車子，伊沒有過失云云。經查，告訴人丁○○確係騎乘上開機
    車因閃避不及遭被告駕車撞及並拖行後倒下，因而受有前揭傷害等情，迭據告訴
    人丁○○於警訊、檢察官偵查及本院審理中指訴歷歷，復有受有前揭傷害之診斷
    證明書影本一紙及警製之道路交通事故調查報告表、現場相片四幀附卷可憑，並
    經證人甲○○於警訊及本院審理時證述：「我當時駕駛大客車沿中壢市○○路往
    桃園方向，行駛至車禍發生地點，因車輛擁塞，前方亦為紅燈，我便停下等紅燈
    ，突然聽見車子左後方傳來『呯』的一聲，我看照後鏡見一部機車為一輛聯結車
    拖行（見偵查卷第八頁正面）；當天外車道塞車，內線是空的，我是行走外線車
    道無法行進，我聽到撞擊聲即看後視鏡，被害人是連人帶機車被拖車拖行，是人
    車被護欄勾到拖著走然後倒下去（見本院八十九年四月二十日訊問筆錄）」等語
    綦詳，顯見告訴人之指訴非虛，被告辯稱係其車子先停在該處，是告訴人自行撞
    到其車子云云，要屬臨訟飾卸之詞，洵無可採，況本件車禍經送請臺灣省政府桃
    園縣區車輛行車事故鑑定委員會鑑定肇事責任，亦認定：被告丙○○駕駛聯結車
    與告訴人丁○○騎乘重機車同向併行間互未保持安全間隔，有該委員會八九府車
    鑑桃字第００五四號鑑定意見書一份附卷可按，足認本件事故確係肇因於兩車未
    保持併行之適當間隔所致。
二、再按汽車行駛時，駕駛人應注意兩車併行之間隔，並隨時採取必要之安全措施，
    道路交通安全規則第九十四條第三項定有明文，被告為職業駕駛，駕車自應注意
    上述道路交通安全規則之規定，以維行車安全及避免危險發生，且依當時路面乾
    燥、無缺陷、道路無障礙物、視距良好等情形，並無不能注意之情事，乃竟疏於
    注意未與同向由丁○○所騎乘之上開機車保持兩車併行之適當間隔，仍貿然前行
    ，而釀事故並致告訴人受傷，被告對於本件事故之發生，自屬未盡其注意義務而
    有過失，所辯無過失乙節，亦不足取；又因被告之過失致告訴人受傷，則被告之
    過失行為與告訴人受傷間，即具有相當因果關係。至告訴人雖亦疏未注意保持兩
    車併行之適當間隔，對本件事故之發生亦有過失，惟被告既有疏未盡其注意義務
    致有過失，已如前述，即難諉以告訴人與有過失而得解免刑責。綜上，本件事證
    明確，被告犯行堪以認定。
三、又查被告肇事時係受僱於豐陽公司之司機，已據其供明在卷，係從事駕駛業務之
    人，核其所為，係犯刑法第二百八十四條第二項前段之業務過失傷害罪。被告於
    肇事後，犯罪未發覺前，向到場處理之桃園縣警察局中壢分局內壢派出所警員陳
    振榮自首肇事，業據證人即同任職於上開派出所之警員乙○○到庭結證屬實，為
    對於未發覺之犯罪自首接受裁判，應依刑法第六十二條前段之規定減輕其刑。爰
    審酌被告之素行、被告與告訴人過失程度之輕重、告訴人所受之傷害、被告犯後
    態度及迄未賠償告訴人損害等一切情狀，量處如主文所示之刑，並諭知易科罰金
    之折算標準，以資懲儆。
據上論斷，應依刑事訴訟法第二百九十九條第一項前段，刑法第二百八十四條第二項
前段、第六十二條前段、第四十一條，罰金罰鍰提高標準條例第一條前段、第二條，
判決如主文。
本案經檢察官張尹敏到庭執行職務。
中      華      民      國    八十九    年      五      月    二十五    日
                                臺灣桃園地方法院交通法庭
                                    法  官  曾  家  貽
右正本證明與原本無異。
如不服本判決，應於判決送達後十日內，向本院提出上訴狀。
                                    書記官  陳      珊
中      華      民      國    八十九    年      五      月    二十五    日
附論罪科刑依據之法條：
刑法第二百八十四條第二項：
從事業務之人，因業務之過失傷害人者，處一年以下有期徒刑、拘役或一千元以下罰
金。致重傷者，處三年以下有期徒刑、拘役或二千元以下罰金。


司法院資訊處製作；財團法人民間司法改革基金會備份。
